臺灣高雄地方法院刑事判決　　　　　　　94年度訴字第2239號
公　訴　人　臺灣高雄地方法院檢察署檢察官
被　　　告　甲○○
上列被告因毒品危害防制條例案件，經檢察官提起公訴（94年度
毒偵字第3543號）及移送併案辦理（94年度毒偵字第4439號），
本院準備程序進行中，被告就被訴事實為有罪之陳述，經告知簡
式審判程序之旨，並聽取當事人之意見後，認宜以獨任進行簡式
審判程序，而裁定進行簡式審判程序審理，判決如下：
    主  文
甲○○連續施用第一級毒品，處有期徒刑玖月。
    事  實
一、甲○○前因施用毒品案件，經本院以88年度毒聲字第1270號
    裁定送觀察、勒戒後，因認有繼續施用毒品之傾向，再經本
    院以88年度毒聲字第1856裁定令入戒治處所施以強制戒治，
    後因強制戒治執行已滿3 月，戒治處所認無繼續戒治之必要
    ，經本院裁定停止戒治，嗣經本院撤銷停止戒治，於民國89
    年6 月27日執行完畢釋放，並經台灣高雄地方法院檢察署檢
    察官於89年7 月17日以89年度戒毒偵字第752 號不起訴處分
    確定。復因施用毒品案件，經本院以92年度毒聲字第544 號
    裁定令入戒治處所施以強制戒治，後因強制戒治執行已滿3
    月，戒治處所認無繼續戒治之必要，經鈞院裁定停止戒治，
    嗣經本院撤銷停止戒治，於93年1 月9 日因法律修正不再繼
    續執行，接續執行刑期，於93年12月13日縮短刑期假釋出獄
    ，刑期至94年5 月19日屆滿。詎其餘假釋期間內仍未戒除毒
    癮，明知海洛因業經明定為毒品危害防制條例第2 條第2 項
    第1 款之第一級毒品，不得施用，5 年內仍基於施用第一級
    毒品海洛因之概括犯意，自94年3 月底某日起，至同年5 月
    3 日下午7 、8 時許止，在高雄縣林園鄉○○村○○路136
    號住處，以將海洛因粉末摻水，置於針筒內注射靜脈之方式
    ，1 至2 天施用1 次之頻率，連續施用第一級毒品海洛因多
    次。嗣因甲○○屬假釋中受保護管束人，於94年4 月4 日、
    同月11日、同月20日、同年5 月4 日經觀護人依法採集尿液
    送驗後，始查知上情。
二、案經台灣高雄地方法院檢察署檢察官自動檢舉偵查起訴。
    理  由
一、本件被告所犯為死刑、無期徒刑、最輕本刑為3 年以上有期
    徒刑以外之罪，於本院行準備程序進行中，被告就被訴事實
    為有罪之陳述，經告知簡式審判程序要旨，並聽取當事人之
    意見後，本院認宜以獨任進行簡式審判程序，而裁定進行簡
    式審判程序審理，合先序明。
二、右揭事實，業據被告甲○○於本院審理中自白不諱，且其4
    次採取之尿液，經送請台灣檢驗科技股份有限公司檢驗結果
    ，均呈嗎啡陽性反應，有該公司94年4 月21日編號
    KＺ000000000000號濫用藥物尿液檢驗報告、姓名代碼對照表
    、94年4 月29日編號KＺ000000000000號濫用藥物尿液檢驗報
    告、姓名代碼對照表、94年5 月5 日編號KＺ000000000000號
    濫用藥物尿液檢驗報告、姓名代碼對照表、94年5 月20日編
    號KＺ000000000000號濫用藥物尿液檢驗報告、姓名代碼對照
    表各1 紙附卷可稽。參諸醫學臨床實驗及根據英國藥學會出
    版之文獻Isolation and Indentifica tion of Drugs 乙書
    第293 頁載：海洛因經注射入人體後，在體內迅速水解成
    6-Monoacety Imorphine ，再緩緩繼續水解成嗎啡，然後再
    循嗎啡之代謝方式排出，同書第431 頁至第432 頁並載有：
    嗎啡經注射入人體後，約50％以上於8 小時內自尿中排出，
    至24小時排出約90％，但48小時後仍有微量可檢出等語。此
    外，按通常健康成人一次注射嗎啡15公絲，而以現行採用蟻
    醛酸試液及鉬鋑銨酸試液檢檢驗其尿液時，注射後8 小時內
    所排尿液易於檢出；8 小時至24小時，視其取尿時間及尿量
    多寡，可能檢出；至24小時以後所排之尿液，用上述方法已
    難檢出，亦據行政院衛生署藥物食品檢驗局73年11月30日（
    73）藥檢壹字第030221號函釋明確。是依上開說明，佐以被
    告前揭尿液檢驗成績書，足徵被告前開施用第一級毒品海洛
    因之自白核與事實相符，堪可採為論罪科刑之依據。又被告
    前因施用毒品案件，經本院以88年度毒聲字第1270號裁定送
    觀察、勒戒後，因認有繼續施用毒品之傾向，再經本院以88
    年度毒聲字第1856裁定令入戒治處所施以強制戒治，後因強
    制戒治執行已滿3 月，戒治處所認無繼續戒治之必要，經本
    院裁定停止戒治，嗣經本院撤銷停止戒治，於89年6 月27日
    執行完畢釋放，並經台灣高雄地方法院檢察署檢察官於89年
    7 月17日以89年度戒毒偵字第752 號不起訴處分確定。復因
    施用毒品案件，經本院以92年度毒聲字第544 號裁定令入戒
    治處所施以強制戒治，後因強制戒治執行已滿3 月，戒治處
    所認無繼續戒治之必要，經鈞院裁定停止戒治，嗣經本院撤
    銷停止戒治，於93年1 月9 日因法律修正不再繼續執行之事
    實，有台灣高雄地方法院檢察署刑案資料查註紀錄表、台灣
    高等法院被告全國前案紀錄表各1 紙附卷可按，其於前開執
    行完畢釋放後，5 年內再犯本件施用毒品罪，事證明確，應
    予依法論科。
三、核被告所為，係犯毒品危害防制條例第10條第1 項施用第一
    級毒品罪。其先後多次施用第一級毒品海洛因犯行，時間緊
    接，方法相同，顯均係基於概括之犯意反覆為之，為連續犯
    ，應依刑法第56條之規定，論以一罪，並加重其刑。爰審酌
    被告前有施用毒品之不良素行，歷經觀察、勒戒及戒治程序
    後，仍未能徹底戒絕毒品，且屢經查獲，隨即再犯，顯意志
    不堅，且有失政府制定毒品危害防制條例之立法美意，本不
    宜寬貸，惟念其施用毒品乃自戕一己之身體健康，尚未害及
    他人，且犯後能坦承犯行等一切情狀，量處如主文所示之刑
    。
據上論斷，應依刑事訴訟法第273 條之1 第1 項、第299 條第1
項前段，毒品危害防制條例第10條第1 項，刑法第11條前段、第
56條，判決如主文。
本案經檢察官李廷輝到庭執行職務。
中　　華　　民　　國　　94　　年　　7 　　月　　28　　日
            鳳山刑事第二庭      法　官  胡宜如
以上正本證明與原本無異。
如不服本判決，應於判決送達後10日內，向本院提出上訴狀。
                                書記官  廖美玲
中　　華　　民　　國　　94　　年　　7 　　月　　28　　日
附錄法條：
毒品危害防制條例第10條
施用第一級毒品者，處 6 月以上 5 年以下有期徒刑。
施用第二級毒品者，處 3 年以下有期徒刑。
